臺灣新北地方法院刑事裁定
111年度聲再字第46號
再審聲請人
即受判決人  王捷鋒



上列再審聲請人即受判決人因違反槍砲彈藥刀械管制條例案件，
對於本院110年度簡上字第288號，中華民國110年9月28日第二審
確定判決（第一審案號：臺灣新北地方法院110年度簡字第871號
，聲請簡易判決處刑案號：臺灣新北地方檢察署109年度偵字第4
4990號），聲請再審，本院裁定如下：
    主  文
再審之聲請駁回。
    理  由
一、聲請再審意旨略以：
㈠、民國111年7月25日之刑事聲請再審狀部分：再審聲請人即受
    判決人王捷鋒（下稱聲請人）於第二審法院傳喚時，因當時
    有工作且因疫情3級警戒故而未能到庭，聲請人有工作乙節
    有母親藍秀桃可以作證。又聲請人於109年11月27日發現子
    彈遺失，即於當日中午，與山佳派出所員警在聲請人家中尋
    找，但尋獲未果，聲請人即對員警承諾如果找到就立即自動
    繳交，嗣聲請人尋獲該子彈後，於當日下午5時30分許前往
    派出所自首並主動繳交子彈，但警詢筆錄未予詳細記載，當
    時製作筆錄之張姓員警亦可作證，聲請人雖有前科，但從未
    犯槍砲彈藥刀械管制條例之罪，自動報繳子彈並自首是源於
    聲請人對於治安的考量所為，應依槍砲彈藥刀械管制條例第
    18條第1項規定減輕或免除其刑；且聲請人未供出子彈上游
    ，係因不知道上游的真實姓名及年籍資料，但聲請人的確是
    有心改過，並非隱瞞事實。
㈡、111年8月26日刑事補正聲請再審狀部分：除上開理由及證據
    外，原確定判決依累犯規定加重其刑，然參照司法院大法官
    會議釋字第775號解釋文及理由，本案犯罪動機及關聯性薄
    弱，應不予加重其刑。
㈢、爰依刑事訴訟法第420條第1項第6款（聲請狀誤載為第6項）
    、第421條及第429條之3規定聲請再審等語。　　
二、按刑事訴訟法第420條第1項第6款、第3項規定「有罪之判決
    確定後，因發現新事實或新證據，單獨或與先前之證據綜合
    判斷，足認受有罪判決之人應受無罪、免訴、免刑或輕於原
    判決所認罪名之判決者，為受判決人之利益，得聲請再審」
    、「第1項第6款之新事實或新證據，指判決確定前已存在或
    成立而未及調查斟酌，及判決確定後始存在或成立之事實、
    證據」。又所謂輕於原判決所認「罪名」，自與輕於原判決
    所宣告之「罪刑」有別，應係指與原判決所認罪名比較，其
    法定刑較輕之相異罪名而言。至於同一罪名之有無刑罰加減
    之原因，如自首、未遂犯、累犯等刑之加減，僅影響科刑範
    圍，但罪質不變，即非屬前揭法條所指罪名範圍，自不得據
    以再審（最高法院105年度台抗字第346號裁定意旨參照）。
    次按不得上訴於第三審法院之案件，除前條規定外，其經第
    二審確定之有罪判決，如就足生影響於判決之重要證據漏未
    審酌者，亦得為受判決人之利益，聲請再審；依第421條規
    定，因重要證據漏未審酌而聲請再審者，應於送達判決後20
    日內為之，刑事訴訟法第421條及第424條分別定有明文。
三、經查：
㈠、聲請人因違反槍砲彈藥刀械管制條例案件，經本院以110年度
    簡字第871號判決判處有期徒刑3月，併科罰金新臺幣2萬元
    ，嗣經本院第二審合議庭以110年度簡上字第288號判決上訴
    駁回，於110年9月28日確定（下稱本案）等情，有上開刑事
    判決書及臺灣高等法院被告前案紀錄表各1份在卷可考，合
    先敘明。
㈡、原確定判決係以聲請人之供述、新北市政府警察局樹林分局
    扣押筆錄、扣押物品目錄表、內政部警政署刑事警察局110
    年1月13日刑鑑字第1100000260號鑑定書及照片等為綜合判
    斷，因而認定聲請人涉犯違反槍械彈藥刀械管制條例第12條
    第4項之非法持有子彈罪犯行，業已於原確定判決內詳予敘
    明認定之理由及證據，復就聲請人主張有自首，應依同條例
    第18條第1項規定減輕或免除其刑，以及聲請人雖構成累犯
    ，然與本案犯罪事實，係屬不同種類之犯罪型態，難認聲請
    人有特別之惡性或對刑罰反應力薄弱之情形，故參酌司法院
    釋字第775號解釋意旨，不予加重最低本刑等節，均已詳加
    論述，有原確定判決在卷足憑。
㈢、聲請意旨泛稱其因當時有工作且因疫情3級警戒，故而未於第
    二審審理時到庭，有母親可以作證云云，經查，原確定判決
    案件所定於110年9月14日之審理期日傳票，係於110年8月19
    日送達由聲請人之同居人收受，有送達證書在卷可參（見11
    0年度簡上字第288號影卷第69頁），且聲請人當時並無在監
    押，此有其臺灣高等法院被告前案紀錄表在卷可佐，聲請人
    因無正當理由未到庭，爰不待其陳述而逕行一造辯論判決，
    合於刑事訴訟法第371條規定，故此部分聲請意旨，容無可
    採。
㈣、再查，聲請人主張其行為符合自首之要件，應依槍砲彈藥刀
    械管制條例第18條第1項規定減輕或免除其刑，並請求傳喚
    警員到庭作證，以證明上情云云。惟「自首」或是否有槍砲
    彈藥刀械管制條例第18條第1項規定之適用乃量刑斟酌事項
    ，僅影響科刑範圍，係屬「同一罪名」之下有無刑罰減輕之
    事由存在問題，並未涉及「犯罪事實」之認定，且依前開說
    明，既非「與原判決所認罪名比較，係相異且法定刑較輕之
    罪名」，自不屬刑事訴訟法第420條第1項第6款規定所指「
    罪名」之範疇，尚不得據以聲請再審。況且，原確定判決業
    已肯認聲請人符合自首之要件，應依槍砲彈藥刀械管制條例
    第18條第1項規定減輕其刑，是此部分聲請意旨，亦無足採
    。
㈤、復以，聲請人主張參照司法院大法官會議釋字第775號解釋文
    及理由，應不予依累犯加重其刑云云，惟「累犯」等刑之加
    減，僅影響科刑範圍，但罪質不變，亦非屬刑事訴訟法第42
    0條第1項第6款規定所指「罪名」之範疇，自不得據以聲請
    再審。且原確定判決認聲請人雖有構成累犯之事實，然衡酌
    兩案係不同種類之犯罪型態，難認聲請人有何特別之惡性或
    對刑罰反應力薄弱之情形，爰依上開解釋意旨裁量不予加重
    最低本刑，是此部分聲請意旨，於法亦不合。
㈥、末以，刑事訴訟法第424條所定之20日係法定不變期間，不得
    延長，倘逾期始提出聲請，即屬違背聲請再審之程式，且無
    從命補正，應依刑事訴訟法第433條前段之規定予以裁定駁
    回。是以，聲請意旨雖引刑事訴訟法第421條規定，指稱原
    確定判決對於影響判決之重要證據有漏未審酌之情形，然經
    本院依職權調閱本院110年度簡上字第288號全案卷宗核閱，
    可知本院110年度簡上字第288號刑事判決正本前於110年10
    月5日送達於聲請人位於「新北市○○區○○路0段000號」戶籍
    地，由其父代為收受，此有本院送達證書回執1紙附卷可參
    （見本院110年度簡上字第288號卷第101頁）。是以，前述
    聲請再審之法定期間，應自原確定判決送達之翌日起算20日
    ，並加計在途期間2日，至110年10月27日（星期三）即已屆
    滿。然聲請人遲至111年7月25日始向本院聲請再審，此有「
    聲請再審狀」上所蓋法務部○○○○○○○○收受收容人訴狀章戳1
    枚可憑，則聲請人依刑事訴訟法第421條規定聲請再審，顯
    已逾刑事訴訟法第424條所規定之20日不變期間，且無從補
    正。是聲請人泛稱依刑事訴訟法第421條聲請再審云云，已
    逾法定不變期間，亦不合法。
四、按聲請再審之案件，除顯無必要者外，應通知聲請人及其代
    理人到場，並聽取檢察官及受判決人之意見。但無正當理由
    不到場，或陳明不願到場者，不在此限。前項本文所稱「顯
    無必要者」，係指聲請顯屬程序上不合法且無可補正或顯無
    理由而應逕予駁回，刑事訴訟法第429條之2、法院辦理刑事
    訴訟案件應行注意事項第177條之4定有明文。本件再審之聲
    請，顯違背規定，於法不合，已如上述，本院認無通知聲請
    人到場之必要，附此敘明。　　
據上論斷，應依刑事訴訟法第433條前段，裁定如主文。　　　
中　　華　　民　　國　 111　　年　　9　  月　 13　　日
                  刑事第六庭  審判長法  官  樊季康
　
                                    法  官  楊展庚
　
                                    法  官  葉逸如
以上正本證明與原本無異。
如不服本裁定，應於裁定送達後10日內敘明抗告理由，向本院提
出抗告狀。
                                   書記官   邱瀚群
中　　華　　民　　國　　111 　年　　9 　　月　　15　　日